臺灣高雄地方法院交通事件裁定　　　　 96年度交聲字第163號
原處分機關　高雄市交通事件裁決中心
異　議　人　甲○○
上列異議人因違反道路交通管理處罰條例案件，對於高雄市交通
事件裁決中心於中華民國96年2 月14日所為裁決（原處分案號：
高市府交裁字第裁32-BO0000000號）聲明異議，本院裁定如下：
    主  文
異議駁回。
    理  由
一、原處分機關略以：受處分人即異議人甲○○（以下稱異議人
    ）於民國96年1 月1 日19時30分許，騎乘車牌號碼YCN-211
    號重型機車，行經高雄市○○路之際，因有違反道路交通管
    理處罰條例之行為、不聽勤務人員制止，且未隨身攜帶駕駛
    執照，遂由高雄市政府警察局鼓山分局員警以高市警交字第
    BO0000000 號舉發違反道路交通管理事件通知單當場予以舉
    發，該機關爰依道路交通管理處罰條例第25條第3 款、第60
    條第1 項規定，以高市府交裁字第裁32-BO0000000號裁決裁
    處異議人：「一罰鍰新台幣3300元整，並依第63條第1 項記
    違規點數1 點，罰鍰限於96年3 月16日前繳納。二上開罰鍰
    自96年5 月16日起為新台幣6600元，逾期仍不繳納者，依法
    移送強制執行」等語。
二、異議意旨則謂：伊對於舉發之際未攜帶駕駛執照一事並不爭
    執，但並沒有不聽員警制止之違規行為。當時伊雖有看到警
    察在前面路中間，而伊原本要直走、但因為沒有帶證件，所
    以就左轉，但一開始並不知道警察跟著伊，最後在鼓山三路
    與建榮路口停車後才知道警察跟著伊、並說伊闖紅燈，為此
    爰聲明異議，請求撤銷原處分云云。
三、按汽車駕駛人，駕駛汽車有違反本條例之行為，經交通勤務
    警察或依法令執行交通稽查任務人員制止時，不聽制止或拒
    絕停車接受稽查而逃逸者，除按各該條規定處罰外，處新臺
    幣3000元以上6000元以下罰鍰；另汽車駕駛人有第60條第1
    項所列違規情形，除依原條款處罰鍰外，並予記點，道路交
    通管理處罰條例第60條第1 項、63條第1 項第1 款分別定有
    明文。經查：
  (一)異議人前於96年1 月1 日19時30分許，騎乘車牌號碼YCN-21
    1 號重型機車，沿高雄市○○○路由南往北方向行駛，行經
    該路與銘傳路口之際，因駕車行經有燈光號誌管制之交岔路
    口闖紅燈，遂由高雄市政府警察局鼓山分局員警騎乘機車自
    後跟隨，直至鼓山三路與建榮路口方始將之攔停，因執勤員
    警認其有攔停拒檢之行為，另查悉其未依規定攜帶駕駛執照
    ，遂先後開立高市警交字第BO0000000 號（闖紅燈部分）及
    BO0000000 號（不聽制止而逃逸與未攜帶駕照部分）舉發違
    反道路交通管理事件通知單當場予以舉發等情，業經證人即
    高雄市政府警察局鼓山分局員警林俊佑到庭證述屬實，並有
    前開通知單2 件在卷可稽，復經異議人坦認上情不諱，是此
    部分之事實，堪予認定。
  (二)異議人雖執前詞置辯，然本件業據證人林俊佑於本院審理中
    證稱：渠等當時發現異議人騎車闖紅燈，遂轉彎上前欲從正
    面加以攔查、並揮動指揮棒示意攔停，是時距離異議人車輛
    約10公尺，但異議人並沒有停車、依舊直行且隨後左轉進入
    巷道，其遂與另一名員警立即從後追趕，其間異議人亦頻頻
    回頭察看，先後行經包括葆禎路、內惟路、九如四路、吳鳳
    路等多處路口，最後在鼓山三路位於日昌路、建榮路口中間
    路段始將異議人攔停等情綦詳。復參以異議人亦自承伊當時
    有看到警察在前面路中間，而伊原本要直走、但因為沒有帶
    證件，所以就左轉等語，顯見其事前已然察見員警在前方示
    意攔停之情事，惟因未攜帶證件、方始繼續前行，而未遵從
    員警指示停車受檢，足見其主觀上自始即有逃避員警攔檢之
    認識、事後猶逕自駕車前行藉以逃避稽查，是其所為要與前
    揭道路交通管理處罰條例第60條第1 項所定處罰要件相符，
    自應依法予以科罰。至其前揭所辯云云，無非係卸責之詞，
    實無足採。
  (三)再衡諸本件舉發警員林俊佑乃依法執行交通勤務之警員，與
    異議人並不相識，亦無仇怨，其依法執公務，應無任意設詞
    誣攀異議人之理。且交通警員掣單舉發違反道路交通管理處
    罰條例所列之違規事實，本質上為行政處分，係公務員基於
    職務上權力，依法就特定之具體事件所為具有公法上效果之
    單方行政行為，基於公務員為公法上行為具有公信力之原則
    ，該行政處分當可被推定為真正，其據以依法處分之事實認
    定亦為真正無誤。本此公信原則，立法者賦予行政機關制定
    違反道路交通管理事件統一裁罰基準及處理細則，使勤務警
    員得當機處分以達其維護交通秩序、安全之行政目的，否則
    國家行政勢必窒礙難行。據此，刑事訴訟法就犯罪證據相關
    規定中，與屬行政秩序罰之交通違規裁罰本質不合之部分，
    自不在準用之列。是以異議人既未能舉證敘明員警舉發有何
    違誤情事，本院復查無任何證據足資證明確有捏造事實、違
    法取締之情事，則值勤員警本其維護交通秩序、安全職責所
    為之舉發，自應受到合法、正確之推定。從而異議人上開違
    規行為事證明確，自堪採信。
四、綜前所述，異議人上開違規事實堪予認定，原處分機關依據
    道路交通管理處罰條例第25條第3 款、第60條第1 項規定而
    為前揭裁決，要無違誤，量罰亦甚妥適，應予維持。職是，
    本件異議為無理由，應駁回之。
據上論斷，應依道路交通管理處罰條例第87條第2 項，道路交通
案件處理辦法第19條，裁定如主文。
中    華    民    國    96    年    4     月    12    日
                  交通法庭  法  官 陳明呈
以上正本證明與原本無異。
如不服本裁定，應於收受送達後5 日內向本院提出抗告狀。
中　　華　　民　　國　　96　　年　　4 　　月　　14　　日
  　　　　　　　　　　　　　書記官 林明忠
